【裁判字號】    96,簡上,607
【裁判日期】    970130
【裁判案由】    違反著作權法
【裁判全文】
臺灣桃園地方法院刑事判決             96年度簡上字第607號
上  訴  人  臺灣桃園地方法院檢察署檢察官
被      告  甲○○
上列上訴人因被告違反著作權法案件，不服本院民國九十六年十
月十七日九十六年度壢簡字第二一三九號第一審簡易判決（聲請
簡易判決處刑案號：臺灣桃園地方法院檢察署九十六年度偵字第
二○五八○號），提起上訴，本院管轄第二審合議庭判決如下：
    主    文
上訴駁回。
甲○○緩刑貳年。
    犯罪事實
一、甲○○原於民國九十五年十二月十七日（聲請簡易判決處刑
    書誤載為九十六年十二月十七日）以網路訂購方式購得「Ｔ
    ＡＢＩ港劇－布衣神相（以下簡稱布衣神相）」之重製之盜
    版影音光碟一套計六片，原意在供己觀賞，其觀看後無意保
    留，明知該「布衣神相」重製之盜版影音光碟一套計六片，
    係未經著作權人電視廣播國際有限公司（ＴＡＢＩＣｏｍｐ
    ａｎｙＬｉｍｉｔｅｄ）授權，或該公司在臺灣地區專屬授
    權獨家發行權之英屬維京群島商群體國際股份有限公司（下
    稱群體公司）之同意或授權，而擅自重製之盜版影音光碟，
    為侵害著作財產權之重製光碟，竟基於明知係侵害著作財產
    權之重製光碟而散布之犯意，於九十五年十二月二十一日（
    聲請簡易判決處刑書誤載為九十六年十二月二十一日）晚上
    十一時十九分許，在其位於桃園縣中壢市○○路二七一巷二
    六弄九三號二樓住處，以帳號「ａｊａｒ１１１１」，登錄
    雅虎奇摩拍賣網站，以新臺幣（下同）二百元起標，供不特
    定人出價競標，擬將該重製光碟販賣散布予他人。群體公司
    人員乙○○（化名陳羅崇）於九十五年十二月三十日在該拍
    賣網站得知該訊息參予競標，以二百元得標，甲○○乃以電
    子郵件提供其中國信託商業銀行股份有限公司000000
    000000號帳戶予該群體公司人員供匯入價金之用，並
    於九十六年一月一日，以自動櫃員機轉帳匯款二百元至甲○
    ○指定之前開帳戶內，甲○○於上開款項匯入其帳戶後，即
    將該盜版光碟一套計六片，以郵寄方式寄予化名為陳羅崇之
    乙○○收受而散布該重製光碟。乙○○收受該光碟後，發現
    係盜版之重製光碟，乃通知群體公司並報警處理，始循線查
    悉上情。
二、案經群體公司訴由新竹縣警察局移送臺灣桃園地方法院檢察
    署檢察官偵查後聲請以簡易判決處刑。
    理    由
壹、程序部分：
    按被告以外之人（包括證人、鑑定人、告訴人、被害人及共
    同被告等）於審判外之陳述雖不符刑事訴訟法第一百五十九
    條之一至之四等四條之規定，而經當事人於審判程式同意作
    為證據，法院審酌該言詞陳述或書面陳述作成時之情況，認
    為適當者，亦得為證據；當事人、代理人或辯護人於法院調
    查證據時，知有刑事訴訟法第一百五十九條第一項不得為證
    據之情形，而未於言詞辯論終結前聲明異議者，視為有前項
    之同意，同法第一百五十九條之五定有明文。立法意旨在於
    傳聞證據未經當事人之反對詰問予以核實，原則上先予排除
    。惟若當事人已放棄反對詰問權，於審判程式中表明同意該
    等傳聞證據可作為證據；或於言詞辯論終結前未聲明異議，
    基於尊重當事人對傳聞證據之處分權，及證據資料愈豐富，
    愈有助於真實發見之理念，且強化言詞辯論主義，使訴訟程
    序得以順暢進行，上開傳聞證據亦均具有證據能力。經查，
    本件證人即告訴代理人乙○○於警詢時所為之證述，雖為證
    人於審判外之言詞陳述，其性質雖屬傳聞證據，然其警詢筆
    錄之內容，業經本院審理時予以提示並告以要旨，且經公訴
    人、本案被告表示意見，當事人已知上述筆錄乃傳聞證據，
    均未於言詞辯論終結前對該等筆錄內容異議，依前揭規定，
    擬制同意作為證據，且本院審酌該證據作成之形式，均無瑕
    疵，與待證事實具有關聯性等情況，認為以之作為本案之證
    據亦屬適當，是前開證據，仍具有證據能力，本院自得引為
    判決之依據，合先敘明。
貳、實體部分：
一、上開事實，業據被告於檢察官訊問時坦承不諱，並經告訴人
    群體公司代理人乙○○於警詢指述綦詳，復有專屬授權書影
    本二份、正版影音光碟封套封面影本一份、正版光碟影本一
    份、被告刊登於雅虎奇摩拍賣網站之拍賣訊息網頁資料一頁
    、雅虎奇摩電子信箱郵件資料影本三頁、匯款之自動櫃員機
    交易明細表及郵件信封影本各一份在卷可稽，是被告前開自
    白，應予事實相符，堪以採信。是本件事證明確，被告犯行
    應可認定。
二、核被告所為，係違反著作權法第九十一條之一第三項、第二
    項之明知係侵害著作財產權之重製光碟而散布罪。查被告明
    知係侵害著作財產權之重製光碟，意圖散布而持有之低度行
    為，為散布之高度行為所吸收，不另論罪。原審以被告罪證
    明確，而論被告明知係侵害著作財產權之光碟重製物而散布
    ，處有期徒刑六月，並依中華民國九十六年罪犯減刑條例第
    二條第一項第三款、第七條、第九條規定減刑為有期徒刑三
    月，並諭知如易科罰金，以新臺幣一千元折算一日，且扣案
    之「布衣神相」盜版光碟重製物一套六片，係被告供違反著
    作權法第九十一條之一第三項、第二項之罪之所用之物，應
    依同法第九十八條但書規定，予以宣告沒收，經核原審認事
    用法俱無違誤，量刑亦稱妥適，而公訴人循告訴人之請求提
    起上訴，認被告除本件查扣布衣神相盜版影音光碟重製物外
    ，另有在網路上售出布衣神相盜版影音光碟重製物四套一節
    ，然訊據被告堅決否認其經查獲後有再繼續在拍賣網站上張
    貼競標訊息，或有再販賣前開盜版光碟，而有再違反著作權
    法第九十一條之一第三項、第二項之明知係侵害著作財產權
    之重製光碟而散布罪之犯行等語，並辯稱：伊僅有以網路拍
    賣方式賣出本案盜版光碟，網路留言所講的均為本案同一套
    布衣神相之盜版光碟，只是買家收到後發現是盜版而有退貨
    之情形等語，經查：依卷附告訴人所提出之雅虎奇摩拍賣網
    站賣家評價網頁列印資料以觀，固有不詳姓名年籍之人先後
    於九十五年十二月三十一日、九十六年一月一日、同年月十
    四日、同年月二十六日，分別以ｄ９ｗｈｅｓ、ｈｅｖｉｎ
    ５２５、ｂｅａｒ８９８０、ｌｏｖｅ０１０６ｅｖａ帳號
    登錄上開網站，並針對「布衣神相」六片裝之商品留言收到
    商品或評價商品優劣等情，雖前開留言日期均係在被告散布
    本件前開「布衣神相」之盜版影音光碟之後，然依一般網路
    交易常情，網路買家收到貨後數日，甚至數週後，始上網評
    價商品賣家或所販賣商品，所在多有，是尚不能僅依上開網
    站留言之日期係本案發生之後，即遽以認定被告於本案發生
    後另有接續同一犯意，而再有散布本案查扣以外之「布衣神
    相」盜版影音光碟之重製物之犯行，此外復查無積極證據足
    資佐證被告確實有於本案發生後，有再另行以網路拍賣方式
    再散布「布衣神相」之盜版影音光碟重製物之犯行，是自不
    得僅以前開拍賣網站賣家評價網頁列印資料，即遽以認定被
    告於本案發生後有再違反著作權法第九十一條之一第三項、
    第二項之罪；又縱依被告前開自承：其僅有一套布衣神相之
    盜版影音光碟，前雖有網路拍賣競標成功然嗣後有經退貨之
    情形，迄至本案買家始成功賣出一節以觀，被告自始至終亦
    僅有以拍賣網站成功賣出本案查扣之「布衣神相」盜版光碟
    重製物一套六片，而僅有散布侵害著作財產權之光碟重製物
    一次之犯行，縱然其之前固有將本案查扣之同一「布衣神相
    」盜版影音光碟重製物以郵件寄送其餘得標者復又經退貨情
    形，其即未能遂行散布侵害著作財產權之光碟重製物之犯罪
    結果，而著作權法第九十一條之一第三項、第二項之罪復又
    未處罰未遂犯罪，是亦無從憑此論以被告該條項未遂罪，是
    公訴人徒以：被告本案發生後，另有再散布本案查扣以外之
    布衣神相盜版影音光碟重製物一節為由，提起上訴，為無理
    由，自應予駁回。
三、末查，被告前未曾因故意犯罪受有期徒刑以上刑之宣告，此
    有臺灣高等法院被告前案紀錄表一份在卷可按，其因一時失
    率，偶觸犯刑章，事後已與告訴人達成和解，有告訴人所陳
    報之和解書一份在卷可稽，且已取得告訴人之諒解，堪認被
    告經此偵審程序及刑之宣告後，日後自當知所警惕，信無再
    犯之虞，本院因認前開宣告之刑，以暫不執行為適當，爰併
    宣告緩刑二年，以啟自新。
據上論斷，應依刑事訴訟法第四百五十五條之一第一項、第三項
、第三百六十八條，刑法第七十四條第一項第一款，判決如主文
。
本案經檢察官鍾雅蘭到庭執行職務。
中    華    民    國    97    年    1     月    30    日
                      臺灣桃園地方法院刑事第四庭
                          審判長法  官  黃斯偉
                                法  官  蘇昭蓉
                                法  官  陳可薇
以上正本證明與原本無異。
本件不得上訴。
                                書記官  賴佩霞
中    華    民    國    97    年    1     月    31    日
本案論罪科刑法條全文：
著作權法第九十一條之一
擅自以移轉所有權之方法散布著作原件或其重製物而侵害他人之
著作財產權者，處三年以下有期徒刑、拘役，或科或併科新臺幣
五十萬元以下罰金。
明知係侵害著作財產權之重製物而散布或意圖散布而公開陳列或
持有者，處三年以下有期徒刑，得併科新臺幣七萬元以上七十五
萬元以下罰金。
犯前項之罪，其重製物為光碟者，處六月以上三年以下有期徒刑
，得併科新臺幣二十萬元以上二百萬元以下罰金。但違反第八十
七條第四款規定輸入之光碟，不在此限。
犯前二項之罪，經供出其物品來源，因而破獲者，得減輕其刑。


司法院資訊處製作；財團法人民間司法改革基金會備份。
